【裁判字號】    95,易,669
【裁判日期】    950630
【裁判案由】    賭博
【裁判全文】
臺灣士林地方法院刑事判決               95年度易字第669號
公  訴  人  臺灣士林地方法院檢察署檢察官
被      告  甲○○
上列被告因賭博案件，經檢察官提起公訴（95年度偵字第3476號）
，而被告於準備程序中就被訴事實為有罪之陳述，經合議庭裁定
由受命法官獨任進行簡式審判程序，並判決如下：
    主  文
甲○○連續意圖營利，聚眾賭博，累犯，處有期徒刑陸月，如易
科罰金，以佰元折算壹日。扣案之天九牌拾貳副、骰子壹佰零
貳顆、籌碼壹佰零伍枚、帳單拾張、抽頭金新臺幣拾萬玖仟捌佰
元，均沒收。
    事實及理由
一、犯罪事實：
  (一)甲○○曾因重利案件，經臺灣高等法院以93年度上更(二)字第
    309 號判決，處有期徒刑8 月確定，於94年9 月5 日縮刑期
    滿執行完畢。
  (二)甲○○猶不知悔改，竟另意圖營利，基於供給賭博場所之概
    括犯意，向莊文傑（另經公訴人為不起訴處分）借得位於臺
    北市○○區○○路4 段244 號4 樓之租屋處，先後於民國95
    年2 月15日22時許起至翌日早晨某時止、95年2 月16日22時
    許起至翌日凌晨1 時30分許止，在該處提供天九牌、骰子及
    籌碼等賭具，聚合其友人及友人介紹之人賭博財物。賭法由
    賭客輪流做莊對賭，每次下注金額新臺幣（以下同）500 元
    至5,000 元不等，以比較牌面點數大小論輸贏，若莊家點數
    大於其他賭客，可向點數較小之賭客收取所下注之金額，倘
    莊家點數小於其他賭客，則須賠付點數較大之賭客同下注之
    金額。甲○○則以每1,000 元下注金抽取50元之方式，向各
    賭客收取抽頭金，嗣於95年2 月17日凌晨1 時30分許，為警
    在上址查獲，並當場扣得天九牌12付、骰子102 顆（扣押物
    品目錄表誤載為80粒、贓證物品清單及起訴書均誤載為80顆
    ）、籌碼105 枚、帳單10張、賭資515,300 元及抽頭金109,
    800 元，對講機1 台、電眼監視器3 個、電視螢幕1 個、分
    割器1 台、房屋租約1 份，而查知上情。
  (三)案經臺北市政府警察局士林分局報告臺灣士林地方法院檢察
    署檢察官偵查起訴。
二、認定前揭犯罪事實所依據之證據名稱：
  (一)賭客朱漢生、許日泉、林金標、廖勝斌、張建發、薛翰鍾、
    李恆強、張子文、施義益、彭俊仁、劉昌讓、高志清、楊文
    豪、陳建彰、沈陳月霞、錢靜雯、郭俊堅、郭縱騰、陳匡成
    、李沛璞、謝瑞星、陳炳松、何珮綺、沈才淵、周福星、林
    美華及張智傑等人於警詢之陳述。
  (二)證人車金山於警詢、證人莊文傑於警詢及偵訊時之陳述。
  (三)扣案之天九牌12付、骰子102 顆、籌碼105 枚、帳單10張、
    賭資515,300 元、抽頭金109,800 元、對講機1 台、電眼監
    視器3 個、電視螢幕1 個、分割器1 台、房屋租約1 份。
  (四)現場照片20張、檢察官勘驗筆錄1 份。
  (五)被告於偵訊及本院訊問時之自白。
三、應適用之法條及簡要說明：
  (一)核被告甲○○所為，係犯刑法第268 條之意圖營利，供給賭
    博場所罪及同條之意圖營利，聚眾賭博罪。
  (二)被告所犯圖利供給賭場、圖利聚眾賭博二罪，係基於一個犯
    意之決定，達成其同一犯罪之各個舉動，應屬法律概念之一
    行為，其一行為觸犯上開二罪名，為想像競合犯，應依刑法
    第55條規定從一重之圖利聚眾賭博罪處斷。公訴意旨認前被
    告所犯前開二罪，具有牽連關係，應係誤會。
  (三)被告先後2 次犯行，時間緊接，手法相同，所犯為構成要件
    相同之罪，顯係基於概括犯意為之，為連續犯，應依刑法第
    56條規定，論以一罪，並加重其刑。
  (四)被告有如犯罪事實項下(一)所載之前科紀錄，有臺灣高等法院
    被告前案紀錄表1 份附卷可稽，其於有期徒刑執行完畢後5
    年內，再犯本案有期徒刑以上之罪，為累犯，應依刑法第47
    條規定，加重其刑，並遞加重之。
  (五)扣案之天九牌12副，骰子102 顆（贓證物品清單誤載為80顆
    ，經本院勘驗核算為102 顆）、籌碼105 枚、帳單10張及抽
    頭金109,800 元，均為被告所有，其中天九牌9 副未經拆封
    ，為被告所有供犯罪預備之物，其中3 副已經拆封，與骰子
    102 顆、籌碼105 枚、帳單10張均為被告所有供本案犯罪所
    用之物，另抽頭金109,800 元，則為被告因本案犯罪所得之
    物，業據被告供承在卷，並經本院勘驗屬實，爰分別依刑法
    第38條第1 項第2 款、第3 款宣告均沒收。
  (六)扣案之對講機1 台、電眼監視器3 個、電視螢幕1 個、分割
    器1 台、房屋租約1 份，被告均否認為其所有，復查無積極
    證據證明係屬被告所有之物，亦非違禁物，自無從宣告沒收
    ，附此敘明。
  (七)依刑事訴訟法第273 條之1 第1 項、第310 條之2 、第454
    條第1 項、第299 條第1 項前段，刑法第56條、第268 條、
    第55條、第47條、第41條第1 項前段，罰金罰鍰提高標準條
    例第1 條前段、第2 條，判決如主文。
四、如不服本判決，應於判決送達後10日內，向本院提出上訴狀
    。
本案經檢察官黃德松到庭執行職務。
中    華    民    國    95    年    6     月    30    日
                  刑事第三庭法  官  周群翔
以上正本證明與原本無異。
                            書記官  劉育君
中    華    民    國    95    年    6     月    30    日
附錄本案論罪科刑法條全文：
刑法第268 條
意圖營利，供給賭博場所或聚眾賭博者，處3 年以下有期徒刑，
得併科300 元以下罰金。


司法院資訊處製作；財團法人民間司法改革基金會備份。
